【裁判字號】    97,訴,246
【裁判日期】    970321
【裁判案由】    毒品危害防制條例
【裁判全文】
臺灣板橋地方法院刑事判決               97年度訴字第246號
公  訴  人  臺灣板橋地方法院檢察署檢察官
被      告  甲○○
上列被告因違反毒品危害防制條例案件，經檢察官提起公訴（96
年度毒偵字第9589號），被告於本院準備程序中就被訴之事實為
有罪之陳述，經本院合議庭裁定由受命法官獨任進行簡式審判程
序審理，判決如下：
    主  文
甲○○施用第一級毒品，累犯，處有期徒刑捌月。又施用第二級
毒品，累犯，處有期徒刑陸月。應執行有期徒刑壹年。
    事實及理由
壹、程序方面
    刑事訴訟法第二百七十三條之一第一項規定除被告所犯為死
    刑、無期徒刑、最輕本刑為三年以上有期徒刑之罪、或高等
    法院管轄第一審案件者外，於審判期日前之程序進行中，被
    告先就被訴事實為有罪之陳述時，審判長得告知被告簡式審
    判程序之旨，並聽取當事人、代理人、辯護人及輔佐人之意
    見後，裁定進行簡式審判程序。查本案被告甲○○被訴違反
    毒品危害防制條例案件，非前開不得進行簡式審判程序之案
    件，經被告於本院審理時就被訴之事實為有罪之陳述，且經
    本院告知被告簡式審判程序之旨，聽取被告及檢察官之意見
    後，爰依刑事訴訟法第二百七十三條之一第一項規定裁定改
    依簡式審判程序審判之，先予敘明。
貳、實體方面
一、本件犯罪事實：
  (一)甲○○前於民國九十一年間因施用毒品案件，經本院以九十
    一年度毒聲字第二二七八號裁定令入勒戒處所觀察、勒戒後
    ，認有繼續施用毒品之傾向，復經本院以九十一年度毒聲字
    第二七二四號裁定令入戒治處所施以強制戒治，於九十二年
    四月二日停止戒治出所，所餘戒治期間付保護管束，迄九十
    二年八月二十二日保護管束期滿執行完畢，並經臺灣板橋地
    方法院檢察署檢察官以九十二年度戒毒偵字第二六九號為不
    起訴處分確定。復因施用第一、二級毒品案件，經本院以九
    十五年度訴字第四八五號判決分別判處有期徒刑七月、四月
    ，應執行有期徒刑九月，嗣經臺灣高等法院以九十五年度上
    訴字第三一五三號判決及最高法院以九十五年度台上字第六
    八一二號判決上訴駁回而確定，於九十六年七月十六日經減
    刑後，於九十六年八月二十二日徒刑易科罰金執行完畢。
  (二)詎甲○○猶未悛悔警惕，明知海洛因、甲基安非他命係毒品
    危害防制條例所列之第一、二級毒品，不得施用及持有，仍
    於強制戒治執行完畢釋放後五年內，基於施用第一級毒品海
    洛因之犯意，於九十六年十月三日某時，在臺北縣三重市○
    ○○路二十一號十樓之二住處，以將海洛因摻入香菸點燃吸
    食之方式施用海洛因一次（起訴書略載為於同年月四日下午
    十一時三十分許，為警採尿回溯二十六小時內之某時許，在
    不詳處所施用）；另基於施用第二級毒品甲基安非他命之犯
    意，於九十六年十月三日某時，在上址住處，以將甲基安非
    他命置於玻璃球內燒烤吸其煙氣之方式，施用甲基安非他命
    一次（起訴書略載為於同年月四日下午十一時三十分許，為
    警採尿回溯九十六小時內之某時許，在不詳處所施用），嗣
    於同年月四日晚間七時五十分許，在上址住處為警查獲。
  (三)案經臺北市政府警察局內湖分局報告臺灣板橋地方法院檢察
    署檢察官偵查起訴。
二、本件證據：
  (一)被告甲○○於本院準備程序及審理時之自白。
  (二)臺灣尖端先進生技醫藥股份有限公司九十六年十月十一日濫
    用藥物檢驗報告、臺北市政府警察局偵辦毒品案件尿液檢體
    委驗單各一紙及臺灣高等法院被告前案紀錄表一份。
三、論罪科刑：
  (一)核被告甲○○所為，係犯毒品危害防制條例第十條第一項之
    施用第一級毒品罪及第十條第二項之施用第二級毒品罪。其
    施用第一級毒品及第二級毒品前持有第一級毒品及第二級毒
    品之低度行為經施用之高度行為所吸收，均不另論罪。又被
    告有如事實欄所載犯罪科刑及刑之執行情形，有臺灣高等法
    院被告前案紀錄表在卷可稽，其於有期徒刑執行完畢後五年
    內，故意再犯本案有期徒刑以上之罪，為累犯，應依法加重
    其刑。被告所犯上開二罪間，犯意各別，罪名互殊，應予分
    論併罰。
  (二)爰審酌被告有如事實欄所示施用毒品而經觀察勒戒、強制戒
    治及執行刑罰之紀錄，詎其猶未悛悔警惕，於強制戒治執行
    完畢釋放後五年內，再犯本案施用第一、二級毒品之罪，顯
    未因前所受之觀察勒戒、強制戒治及刑罰執行而決心改過，
    矯正其行，且被告施用毒品不但足以導致精神障礙、性格異
    常，甚至造成生命危險，戕害個人身心健康，對社會治安可
    能之危害程度非輕，並斟酌其施用第一、二級毒品之次數及
    犯罪後坦承犯行，態度良好等一切情狀，各量處如主文所示
    之刑，並定其應執行刑，以示儆懲。
四、應適用之法條：應依刑事訴訟法第二百七十三條之一第一項
    、第二百九十九條第一項前段、第三百十條之二、第四百五
    十四條第二項，毒品危害防制條例第十條第一項、第二項，
    刑法第十一條前段、第四十七條第一項、第五十一條第五款
    ，判決如主文。
五、如不服本判決，得自收受送達之日起十日內敘明上訴理由向
    本院提出上訴狀。
本案經檢察官林珮菁到庭執行職務。
中    華    民    國    97    年    3     月    21    日
                  刑事第九庭    法  官  張筱琪
上列正本證明與原本無異。
如不服本判決，應於送達後十日內敘明上訴理由，向本院提出上
訴狀
                                書記官  林怡君
中    華    民    國    97    年    3     月    21    日


司法院資訊處製作；財團法人民間司法改革基金會備份。
